【裁判字號】    88,訴,224
【裁判日期】    890203
【裁判案由】    違反槍砲彈藥刀械管制條例
【裁判全文】
臺灣宜蘭地方法院刑事判決                          八十八年度訴字第二二四號
    公  訴  人  臺灣宜蘭地方法院檢察署檢察官
    被      告  甲○○
    選任辯護人  李秋銘律師
右列被告因違反槍砲彈藥刀械管制條例案件，經檢察官提起公訴（八十八年度偵字第
三二０三號），本院判決如左：
    主  文
甲○○未經許可寄藏改造模型槍，處有期徒刑貳年，併科罰金新臺幣壹萬元，罰金如
易服勞役以銀元參佰元即新臺幣玖佰元折算壹日。緩刑肆年。
扣案之改造模型槍壹枝（獲案槍枝管制編號0000000000、含彈匣）沒收。
    事  實
一、甲○○於民國八十五年七月間某日，在宜蘭縣羅東鎮羅東運動公園內，明知由黃
    俊傑（業於八十七年八月十二日死亡，另經檢察官為不起訴處分）所交付之德國
    ＲＥＣＫ廠九二型八釐米模型槍，係經車通槍管內阻鐵改造而成，機械性能良好
    ，具殺傷力之改造模型槍，竟仍收受之，同時由黃俊傑處收受者尚有擦槍工具一
    組。甲○○於收受上開物品後即未經許可將之寄藏在宜蘭縣羅東鎮○○路一五一
    號自宅內，至八十七年十二月間，甲○○獲悉黃俊傑已死亡，乃將上開槍枝改埋
    藏在宜蘭縣冬山鄉○○村○○道路邊某土地廟公廟旁空地。嗣於八十八年八月十
    日，經警持檢察官核發之搜索票至甲○○於宜蘭縣羅東鎮○○路一五一號住處查
    獲同前之擦槍工具一組，甲○○始自白其自黃俊傑處寄藏前開改造模型槍，並偕
    警在宜蘭縣冬山鄉○○村○○道路邊土地公廟旁空地查獲之。
二、案經宜蘭縣警察局羅東分局報請臺灣宜蘭地方法院檢察署檢察官偵查起訴。
    理  由
一、訊據被告甲○○迭於警、偵及本院調查、審理坦承不諱，且有扣案之德國ＲＥＣ
    Ｋ廠九二型八釐米模型槍可資佐證。而該模型槍經送內政部警政署刑事警察局檢
    驗結果，認係由德國ＲＥＣＫ廠九二型八釐米模型槍車通槍管內阻鐵改造而成，
    機械性能良好，可擊發適用子彈，認具殺傷力，有該局八十八年八月十八日刑鑑
    字第八０八０八號鑑驗通知書一紙在卷可稽。且黃俊傑業於八十七年八月十二日
    死亡，亦有臺灣宜蘭地方法院檢察署刑案資料查註紀錄表在卷可稽，被告之自白
    與事實相符，本件事證明確，被告犯行洵堪認定。
二、查最新修正之槍砲彈藥刀械管制條例係於八十六年十一月二十四日修正公布、同
    月二十六日生效施行，被告雖於八十五年七月間即寄藏槍枝，但寄藏之狀態亦即
    犯罪完結之時點，繼續至寄藏行為終了時即八十八年八月五日為警查獲時為止，
    其本件犯行自應逕適用修正後之上開條例，無新舊法比較之問題，併此敘明。核
    被告所為，係犯槍砲彈藥刀械管制條例第十條第四項之未經許可寄藏改造模型槍
    罪, 其持有之低度行為為寄藏之高度行為所吸收，不另論罪。查被告於為警查獲
    其持有之擦槍工具後，即自白其持有前開槍械，供述槍械來源，並偕謷按址查獲
    ，符合自白之要件，爰依槍砲彈藥刀械管制條例第十八條第四項之規定減輕其刑
    。爰審酌被告犯罪之動機、目的、手段、品行、所生危害及犯罪後坦認犯行，態
    度尚佳等一切情狀，量處如主文所示之刑及罰金，罰金部分並諭知易服勞役之折
    算標準。又查被告前未受有期徒刑以上刑之宣告，有上開臺灣高等法院檢察署刑
    案紀錄簡覆表可稽，此次收受寄藏槍械時亦年僅十九歲，量係因一時失慮致罹重
    典，且被告有正當職業，有僱用人周朝生出具之證明書一紙在卷可稽，而依被告
    長期持有該槍械，惟並未有任何其他不法情事等情觀之，被告經此次起訴審判後
    ，當能知所警惕，應無再犯之虞，併宣告緩刑四年，以啟自新，並觀後效。
三、又按司法院大法官會議八十七年十二月十八日公布之釋字第四七七號解釋以「槍
    砲彈藥刀械管制條例第十九條第一項規定：『犯第七條、第八條、第十條、第十
    一條、第十二條第一項至第三項、第十三條第一項至第三項之罪，經判處有期徒
    刑者，應於刑之執行完畢或赦免後，令入勞動場所，強制工作，其期間為三年。
    』此項規定不問對行為人有無預防矯治其社會危險性之必要，一律宣付強制工作
    三年，限制其中不具社會危險性之受處分人之身體、自由部分，其所採措施與所
    欲達成預防矯治之目的及所需程度，不合憲法第二十三條所定之比例原則。犯上
    開條例第十九條所定之罪，不問對行為人有無預防矯治其社會危險性之必要，一
    律宣付強制工作三年之部分，與本解釋意旨不符，應自本解釋公布之日起不予適
    用。犯該條例第十九條第一項所列舉之罪，依個案情節符合比例原則部分，固應
    適用該條例宣告保安處分；至不符合部分而應宣告保安處分者，則仍由法院斟酌
    刑法第九十條第一項規定之要件，依職權為之，於此，自無刑法第二條第二項之
    適用，亦即仍有從新從輕原則之適用。」本院依上開解釋之精神，審酌被告並未
    曾涉及其他刑案，有臺灣高等法院檢察署刑案紀錄簡覆表在卷可稽，本件持有之
    槍械亦未經被告供作其他不法用途，認其所涉本件犯行尚無預防矯治其社會危險
    性之必要，故不另為強制工作之諭知，併此敘明。
四、扣案如主文第二項所示之物，經送內政部警察署刑事警察局鑑定結果，認具殺傷
    力，已如前述，屬違禁物，併依刑法第三十八條第一項第一款之規定宣告沒收。
據上論斷，應依刑事訴訟法第二百九十九條第一項前段，槍砲彈藥刀械管制條例第十
條第四項、第十八條第四項，刑法第十一條前段、第四十二條、第七十四條第一款、
第三十八條第一項第一款，罰金罰鍰提高標準條例第二條，現行法規所定貨幣單位折
算新臺幣條例第二條，判決如主文。
中      華      民      國     八十九     年       二     月     三     日
                                        臺灣宜蘭地方法院刑事庭
                                            法  官  張  軒  豪
右正本證明與原本無異。
如不服本判決，應於判決送達後十日內向本院提出上訴狀。（應附繕本）
                                            書記官  莊  錫  聰
中      華    民      國     八十九     年       二     月     三     日
附錄本案論罪科刑法條：
槍砲彈藥刀械管制條例第十條第四項
未經許可，持有、寄藏或意圖販賣而陳列改造模型槍者，處三年以上十年以下有期徒
刑，併科新臺幣七百萬元以下罰金。


司法院資訊處製作；財團法人民間司法改革基金會備份。
